臺灣士林地方法院刑事判決　　　　　　　95年度易字第1549號
公　訴　人　臺灣士林地方法院檢察署檢察官
被　　　告　乙○○
上列被告因竊盜案件，經檢察官提起公訴（95年度偵字第11618
號），本院判決如下：
    主  文
乙○○共同攜帶兇器竊盜，累犯，處有期徒刑壹年，減為有期徒
刑陸月，如易科罰金，以新台幣壹仟元折算壹日。扣案之破壞剪
壹支、鐵條拾貳支均沒收。
    事  實
一、乙○○前因違反毒品危害防制條例案件，經本院於民國89年
    11月10日以89年度士簡字第298 號判決處有期徒刑6 月確定
    ，於91年11月15執行完畢。詎乙○○仍不知悔改，竟與丁○
    ○（俟通緝到案後另行審結）共同基於意圖為自己不法所有
    之犯意聯絡，於95年9 月13日凌晨3 時30分許，攜帶丁○○
    所有客觀上足以危害他人生命、身體安全，足供兇器使用之
    鐵條12支、破壞剪1 支等工具，搭乘乙○○駕駛車牌號碼8K
    -3731 號自小貨車，同至臺北縣三芝鄉埔頭村埔頭2 號前，
    先由丁○○以鐵條攀爬電線桿，以破壞剪剪斷其上電纜線，
    乙○○則駕車在旁等候、把風，並將電纜線搬運至上開車輛
    內藏放，共同竊取臺灣電力公司所有之電纜線1 批（長225
    公尺，市價約4812元）得手離去。嗣於同年9 月13日凌晨4
    時許，乙○○駕駛上開小貨車行經台北縣三芝鄉○○路與中
    山路口時遇警攔查，為警當場於小客車內查獲已竊得之電纜
    線225 公尺及行竊工具破壞剪1 支、鐵條12支等物，丁○○
    則趁隙逃匿。
二、案經台北縣政府警察局淡水分局報告臺灣士林地方法院檢察
    署檢察官偵查起訴。
    理  由
一、按被告以外之人於審判外之言詞或書面陳述，除法律有規定
    者外，不得作為證據；又被告以外之人於審判外之陳述，雖
    不符合同法第159 條之1 至第159 條之4 之規定，但經當事
    人於審判程序同意作為證據，法院審酌該言詞陳述或書面陳
    述作成時之情況，認為適當者，亦得為證據。當事人、代理
    人或辯護人於法院調查證據時，知有第159 條第1 項不得為
    證據之情形，而未於言詞辯論終結前聲明異議者，視為有前
    項之同意，刑事訴訟法第159 條第1 項及第159 條之5 分別
    定有明文。查本判決下列所引用之各該被告以外之人於審判
    外之陳述（含書面陳述），雖屬傳聞證據，惟均經當事人於
    本院準備程序及審判期日中表示無意見而不予爭執，且迄至
    言詞辯論終結前亦未再聲明異議，本院審酌此等證據資料製
    作時之情況，尚無違法不當及證明力明顯過低之瑕疵，亦認
    為以之作為證據應屬適當，故揆諸前開規定，爰逕依刑事訴
    訟法第159 條之5 規定，認前揭證據資料均例外有證據能力
    ，合先敘明。
二、訊據被告乙○○矢口否認有與丁○○於上開時地共同竊盜之
    犯行，辯稱：伊不知丁○○至該處要偷電線，是丁○○說要
    載伊回家，伊沒有與丁○○一起行竊電線云云。經查：上開
    犯罪事實，業據被告於檢察官偵查中自白不諱（見95年度偵
    字第11618 號偵卷第41頁），其供承：我承認和丁○○一起
    去偷剪電線，是丁○○提議要去剪電線，丁○○打電話要我
    幫他載東西，到他家看見他拿工具出來，就知道他要剪電線
    、偷東西，就和他一起去，8K-3731 號小貨車是其父親所有
    ，但平時都是其在使用，破壞剪、鐵條都是丁○○的，是從
    他家拿出來的，還沒有與丁○○說如何分贓，被查獲時我是
    駕駛，所以跑得比較慢等語，核與證人即被害人戊○○於警
    詢（見偵卷第28-29 頁）及證人即查獲員警甲○○、丙○○
    於本院審理時（本院96年6 月28日審判筆錄第3-7 頁）時證
    述之情節相符，且被告與共犯丁○○於95年9 月13日4 時許
    駕駛8K-3731 號小貨車，在台北縣三芝鄉○○路3 段15 前
    遇警攔檢，經被告乙○○同意搜索後，員警於該部小貨車內
    查扣電纜線225 公尺、破壞剪1 支、鋼筋鐵條12支等情，有
    台北縣政府警察局淡水搜索扣押筆錄、扣押物品目錄表各1
    份（見偵查卷第12至15頁）在卷可稽，復有卷附贓物認領保
    管單1 份（偵卷第30頁）、現場查獲照片6 張（偵卷第31-3
    3 頁）及扣案之行竊工具破壞剪1 支、鐵條12支足資佐證，
    上開犯罪事實，已堪認定。被告雖於本院審理時翻異前詞，
    空言否認犯罪，要屬事後避重卸責之詞，委無足採。被告事
    證明確，犯行堪以認定，應依法論科。
三、按刑法第321 條第1 項第3 款之攜帶兇器竊盜罪，係以行為
    人攜帶兇器竊盜為其加重條件，此所謂兇器，其種類並無限
    制，凡客觀上足對人之生命、身體、安全構成威脅，具有危
    險性之兇器均屬之，且祇須行竊時攜帶此種具有危險性之兇
    器為已足，並不以攜帶之初有行兇之意圖為必要（最高法院
    79年臺上字第5253號判例參照）。查被告竊取PVC 塑膠外皮
    之電纜線，所用之破壞剪及鐵條等扣案工具，均係金屬製品
    ，質地堅硬而型尖，足見如被告持以行兇，依一般社會通念
    ，足以危害他人生命、身體之安全，而具有危險性，自均屬
    兇器無訛。被告乙○○夥同丁○○竊取電線所為，係違反電
    業法第105 條，應依刑法第321 條第1 項第3 款之攜帶兇器
    竊盜罪從重處斷；另電業法第105 條規定本身並無「刑」之
    規定，並非完備之刑罰法規，僅說明有上開犯罪行為者，均
    依刑法之規定從重處斷，因之行為如符合刑法上之竊盜罪者
    ，即依竊盜罪論罪科刑（最高法院95年度臺上字第1557號判
    決意旨參照），附此敘明，公訴意旨漏未論列被告所為係觸
    犯電業法第105 條之規定，亦有未洽，應予更正。又被告乙
    ○○與丁○○就上開犯罪，有犯意聯絡及行為分擔，為共同
    正犯。又被告有如事實欄所示之科刑及執行情形，此有臺灣
    高等法院被告前案紀錄表存卷可按，其於有期徒刑執行完畢
    後5 年內，再故意犯本件有期徒刑以上之罪，為累犯，應依
    刑法第47條第1 項之規定加重其刑。爰審酌被告素行不端，
    正值壯年，不思正當途徑賺取財富，竟持兇器竊取電線圖利
    之動機、手段、方法，且犯罪後猶飾詞圖辯，顯無悔意之態
    度等一切情狀，量處如主文所示之刑。又被告犯罪時間在96
    年4 月24日以前，所犯之上開罪名，復無不得減刑之例外情
    形，合於中華民國96年罪犯減刑條例條例第2 條第1 項第3
    款之規定，應依該條例之規定，減輕其宣告刑二分之一，即
    有期徒刑6 月，並諭知易科罰金之折算標準，以資懲儆。至
    扣案之破壞剪1 支、鐵條12支，均為共犯丁○○所有且係供
    犯本件加重竊盜犯行所用之物，業據被告於本院審理時供明
    在卷，應依刑法第38條第1 項第2 款宣告沒收。
據上論斷，應依刑事訴訟法第299 條第1 項前段，電業法第105
條，刑法第321 條第1 項第3 款、第47條第1 項、第41條第1 項
前段、第38條第1 項第2 款，中華民國96年罪犯減刑條例第2條
第1 項第3 款、第7 條、第9 條，判決如主文。
本案經檢察官方祥鴻到庭執行職務。
中　　華　　民　　國　　96　　年　　7 　　月　　16　　日
                  刑事第五庭審判長法  官  周政達
                                  法  官  周群翔
                                  法  官  汪梅芬
以上正本證明與原本無異。
如不服本判決，應於判決送達後10日內，向本院提出上訴狀。
                                  書記官  張馨尹
中　　華　　民　　國　　96　　年　　7 　　月　　16　　日
附錄本件論罪科刑法條：
刑法第321條第1項第3款
中華民國刑法第321條
（加重竊盜罪）
犯竊盜罪而有左列情形之一者，處 6 月以上、 5 年以下有期徒
刑：
三  攜帶兇器而犯之者。
